【裁判字號】    99,交抗,139
【裁判日期】    990414
【裁判案由】    聲明異議
【裁判全文】
臺灣高等法院高雄分院刑事裁定         99年度交抗字第139號
抗  告  人
即受處分人  甲○○
上列抗告人即受處分人因聲明異議案件，不服臺灣高雄地方法院
中華民國99年3 月22日裁定（99年度交聲字第743 號），提起抗
告，本院裁定如下：
    主  文
抗告駁回。
    理  由
一、本件抗告意旨略以：關於抗告人於執業期間犯幫助詐欺取財
    罪一案，抗告人亦係受害者，蒙受莫大冤屈，又家中生計全
    倚賴抗告人駕駛計程車之收入，今吊扣執業登記證，將陷入
    絕境，依法提起抗告，希冀鈞院考量抗告人之困境而另為適
    法之裁定云云。
二、按依道路交通管理處罰條例第37條第3 項規定，計程車駕駛
    人，在執業期中，犯竊盜、詐欺、贓物、妨害自由或刑法第
    230 條至第236 條各罪之1 ，經第一審法院判決有期徒刑以
    上之刑後，吊扣其執業登記證。其經法院判決有期徒刑以上
    之刑確定者，廢止其執業登記，並吊銷其駕駛執照。又汽車
    駕駛人，曾依第37條第3 項規定吊銷駕駛執照者，3 年內不
    得考領駕駛執照；且汽車駕駛人，因違反本條例及道路交通
    安全規則之規定，受吊銷駕駛執照處分時，吊銷其持有各級
    車類之駕駛執照，同條例第67條第2 項、第68條分別定有明
    文。
三、經查：
(一)本件抗告人即受處分人甲○○因於民國95年12月間因犯刑法
    第339 條第1 項、第30條第1 項前段之幫助詐欺取財罪，經
    福建金門地方法院於98年1 月15日以97年度城簡字第99號判
    處有期徒刑2 月，並於98年3 月16日判決確定等情，此有上
    開判決書影本及臺灣高等法院被告前案紀錄表1 份在卷可稽
    （見原審卷第33、36至49頁）。又抗告人自93年11月25日起
    領有小客車職業駕駛執照，有效日期至100 年1 月15日止，
    亦有抗告人之汽車駕照基本資料1 紙附卷可參（見原審院卷
    第10頁），足見抗告人為計程車駕駛人，確在執業期中犯上
    開幫助詐欺取財罪，並經法院判決確定無訛，因此，高雄市
    政府警察局交通警察大隊於99年2 月9 日以抗告人上開違規
    事由，依法製單舉發，自屬有據。
(二)按抗告意旨其謂執業登記證之吊銷，恐影響其家庭生計等語
    ，縱使屬實，尚不影響「抗告人於營業小客車執業期間中幫
    助詐欺取財罪，經法院判決有期徒刑以上之刑確定」之事實
    認定，又抗告人抗辯其亦為幫助詐欺罪之受害者，否認犯罪
    ，係就原確定判決確認之事實之單純否認，亦無足採；從而
    此部分，即非就原裁定之認事用法有何違誤加以指摘，抗告
    人據以提起抗告，亦屬無據。
四、綜上所述，抗告人為計程車駕駛人，在執業期中，犯幫助詐
    欺取財罪，經福建金門地方法院判決有期徒刑以上之刑確定
    之事實，已甚明確，原處分機關依據道路交通管理處罰條例
    第37條第3 項及67條第2 項之規定，裁處抗告人吊銷駕駛執
    照，且3 年內禁考，並無違誤。原裁定駁回抗告人之異議，
    即無不合。抗告人提起本件抗告，為無理由，應予駁回。
五、據上論結，依道路交通事件處理辦法第26條、刑事訴訟法第
    412 條，裁定如主文。
中    華    民    國    99    年    4     月    14    日
                  刑事第六庭    審判長法  官  王憲義
                                      法  官  邱永貴
                                      法  官  簡志瑩
以上正本證明與原本無異。
不得再抗告。
中    華    民    國    99    年    4     月    14    日
                                      書記官  吳新貞

司法院資訊處製作；財團法人民間司法改革基金會備份。
